# 合并抵消

提问人：tlt12321 时间：2012-02-20 14:52:38
按照现行的会计准则，合并财务报表中计算投资收益时，对于未实现内部交易损益，假设不考虑其他情况，（ 1 ）顺销情况下，投资收益=子公司净利润*持股比例 （ 2 ）逆销情况下，投资收益=（子公司净利润-未实现内部交易损益）*持股比例吗？

回答人：chenyiwei
在最简单的情形下（不考虑其他因素如股权变动等）应是这样。即，顺销交易未实现损益的抵销影响全部由母公司股东承担，少数股东不承担；逆销交易未实现损益抵销的影响需按在内部交易中处于卖方地位的子公司的股权结构分配给少数股权。